# 按照工程收入确认收入及借款利息资本化的的配比问题

提问人：disky 时间：2019-01-29 11:07:41
请教老师，公司是建筑建设单位，采用按照工程进度确认收入结转成本。为建设工程会筹集专门借款。如本年度按工程进度 20% 确认收入，相关利息是否也是按照当期资本化金额的 20% 结转成本。下一年按照工程进度 60%结转收入成本，利息资本化结转主营成本部分是否应包括第一年剩余未结转利息资本化部分的 60%+ 第二年利息资本化的 *80%（即总完工进度）

回答人：chenyiwei
首先要考虑建造合同本身是否符合借款费用资本化条件。根据《讲解 2010 》：
建造承包商为客户建造资产，通常是客户筹集资金，并根据合同约定，定期向建造承包商支付工程进度款。但是，建造承包商也可能在合同建造过程中因资金周转等原因向银行借入款项，发生借款费用。建造承包商在合同建造期间发生的借款费用，符合《企业会计准则第 17 号——借款费用》规定的资本化条件的，应当计入合同成本。合同完成后发生的借款费用，应计入当期损益，不再计入合同成本。
如果判定某项建造合同符合借款费用资本化条件的，相关借款费用可以计入合同成本，并与合同成本的其他组成部分一起，按完工百分比法或者其他适当方法结转到各期主营业务成本中。在此情况下，可资本化的利息支出需纳入合同成本预算，成为预估合同总成本的一部分。